【裁判字號】    91,訴,2014
【裁判日期】    920122
【裁判案由】    竊盜等
【裁判全文】
臺灣高雄地方法院刑事判決                        九十一年度訴字第二一四號
    公  訴  人  臺灣高雄地方法院檢察署檢察官
    被      告  丁○○  男  二.
右列被告因竊盜等案件，經檢察官提起公訴（九十一年度偵字第一一０八四號），本
院判決如左：
    主  文
丁○○連續攜帶兇器、毀壞門扇、於夜間侵入住宅竊盜，累犯，處有期徒刑年肆月
。扣案之Ｔ字型螺絲扳手貳支，沒收。
    事  實
一、丁○○曾犯搶奪罪，經臺灣高等法院高雄分院判處有期徒刑一年六月確定，於民
    國（下同）八十八年一月三日執行完畢，猶不知悔改。因每月所賺薪資不足花用
    ，竟基於意圖為自己不法所有之概括犯意，連續於附表一中之時、地，持其所有
    客觀上足以傷害人生命、身體之Ｔ字型螺絲扳手貳支，乘甲○○及妻馬雅玲、乙○○、丙○○、黃琬琍等人未在家之際，以附表一中所示之方式，進入該五人住
    處，竊取如附表一中之財物。及竊得乙○○之財物後，並基於概括犯意，於九十
    一年四月十二日十五時二十二分至二十九分許，再持所竊得之救急現金卡，因其
    上記載密碼，即至高雄市○○區○○路上之萬通商業銀行某分行提款機，亦連續
    七次輸入密碼借款共新台幣（下同）十四萬元，以此方法致使提款機陷於錯誤予
    以借貸。嗣於九十一年五月二十三日十九時，在高雄市○○路與民權路口前，為
    警查獲其持有甲○○之萬通銀行信用卡，隨即前往其在高雄市○鎮區○○路十巷
    八號住處搜索，並發現持有黃琬琍之健保卡、機車行車執照、新光三越ＶＩＳＡ
    卡、渣打郵政龍卡等物，再經追查始發現上情，並扣得Ｔ型螺絲扳手二支（另有
    油壓剪一支、鐵撬一支、螺絲起子四支、鋼鋸片三支、手套二支、剪刀三支、活
    動扳手三支、Ｔ型扳手二支、扳手四支、手電筒一支、膠帶二捲、黑色手提袋二
    只等物，無法認係丁○○所有）。
二、案經乙○○、馬雅玲二人訴由高雄市政府警察局苓雅分局報請台灣高雄地方法院
    檢察署檢察官偵查起訴。
    理  由
一、訊據被告丁○○對於右揭事實坦承不諱，核與被害人甲○○、馬雅玲、乙○○、
    丙○○、黃琬琍等人於警訊中指訴之情形相符，復有贓物認領保管單二紙、查獲
    照片十五幀、內政部警政署刑事警察局九十一年五月十五日刑紋字第0910094802
    號鑑驗書一紙及Ｔ字型螺絲扳手二支扣案可資佐憑，足認被告之自白與事實相符
    ，堪可採信，事證明確，其犯行堪以認定。
二、按刑法第三百二十一條第一項第三款之攜帶兇器竊盜罪，係以行為人攜帶兇器竊
    盜為其加重條件，此所謂兇器，其種類並無限制，凡客觀上足對人之生命、身體
    、安全構成威脅，具有危險性之兇器均屬之，且祇須行竊時攜帶此種具有危險性
    之兇器為已足，並不以攜帶之初有行兇之意圖為必要（最高法院七十九年臺上字
    第五二五三號判例足資參照），被告於行竊時所持之Ｔ字型螺絲扳手二支，前端
    為金屬製之尖銳形狀，於客觀上足對人之身體、生命具有危險性，自屬兇器之一
    種。再按刑法第三百二十一條第一項所列各款為竊盜之加重條件，如犯竊盜罪兼
    具數款加重情形時，因竊盜行為祇有一個，仍祇成立一罪，不能認為法律競合或
    犯罪競合（最高法院六十九年度台上字第三九四五號判例參照），是核被告所為
    ，係犯刑法第三百二十一條第一項第一、二、三款之攜帶兇器、毀壞門扇、於夜
    間侵入住宅竊盜罪及同法第三百三十九條之二第一項之以不正方法利用自動付款
    設備詐欺罪。又被告所犯上開二罪間，有方法、目的之關係，為牽連犯，應從一
    重之攜帶兇器、毀壞門扇、於夜間侵入住宅竊盜罪處斷。公訴意旨認被告係犯刑
    法第三百三十九條第一項之普通詐欺罪，惟被告係犯刑法第三百三十九條之二第
    一項之以不正方法利用自動付款設備詐欺罪，起訴法條容有未洽，惟基本社會事
    實仍屬相同，本院自得變更起訴法條而予以審理。再被告先後三次竊盜犯行，時
    間緊接，所犯罪名相同，顯係出於概括之犯意為之，為連續犯，爰依刑法第五十
    六條之規定，加重其刑。另本案三次竊盜犯行係於四個月內連續為之，惟依被告
    所竊盜之次數，尚難認其有反覆以同種類行為為目的之社會活動之事實，而構成
    常業竊盜罪；且被告原係在家中所開設之印刷廠工作，月薪一至二萬元，亦經被
    告自承在卷（見本院九十一年十二月四日審判筆錄），係有正當工作，更足認被
    告非以依賴竊盜為常業。公訴意旨認被告係犯常業竊盜罪，容有未洽，併此敘明
    。再被告曾犯搶奪罪，經臺灣高等法院高雄分院判處有期徒刑一年六月確定，於
    八十八年一月三日執行完畢，有臺灣高等法院被告全國前案紀錄表暨臺灣高雄地
    方法院檢察署刑案資料查註紀錄表各一份在卷可按，其於有期徒刑執行完畢五年
    以內再犯有期徒刑以上之本罪，係屬累犯，應依法加重其刑，並遞加重之。爰審
    酌被告前有搶奪前科，此有前述臺灣高等法院被告全國前案紀錄表可稽，仍不知
    悔悟，復持客觀上足以傷害人之Ｔ字型螺絲扳手二支而毀壞門扇，並於夜間侵入
    住宅竊盜，對他人之生命、身體安全所具有之潛在危險性重大，危害社會治安甚
    鉅；且所竊財物甚多，造成被害人重大損失，本應從重量刑，惟念及其於本院坦
    承全部犯行，犯後態度尚稱良好等一切情狀，量處如主文所示之刑，以示儆懲。
    扣案之Ｔ字型螺絲扳手二支，為被告所有且供竊盜所用之物，已經被告於供述在
    卷（見本院九十一年十二月四日審判筆錄），爰依刑法第三十八條第一項第二款
    諭知沒收。另油壓剪一支、鐵撬一支、螺絲起子四支、鋼鋸片三支、手套二支、
    剪刀三支、活動扳手三支、Ｔ型扳手二支、扳手四支、手電筒一支、膠帶二捲、
    黑色手提袋二只等物，無法認係被告所有且係供被告竊盜所用之物，爰不予宣告
    沒收。
三、公訴意旨另認：被告於九十一年四月二十七日二十三時，以Ｔ字型螺絲扳手插入
    大門之鑰匙孔用力撬開高雄市苓雅區○○○路四九九號之門鎖而竊取范育誠所有
    之鑽石戒指乙只及現金二千元，因認被告亦涉犯此部分之竊盜罪嫌。然查，訊之
    被告於本院審理時堅決否認涉有此部分犯行，辯稱係其於警局製作筆錄時，警方
    要其承擔，其確實未為此部分犯行等語。又核之全卷資料，除被告於警局之自白
    外，亦別無其他積極證據足認被告確涉有此部分犯行，從而尚難認被告確有此部
    分竊盜犯行，惟公訴人認此部分係與前開論罪科刑部分有連續犯之裁判上一罪關
    係，爰不另為無罪之諭知。
四、末公訴人以九十一年度偵字第一七九八三號移送併辦意旨另謂：被告基於意圖為
    自己不法所有之概括犯意，連續於附表二所示之時、地，以附表二所示之方式，
    竊取他人屋內財物云云。訊之被告於本院審理時堅決否認涉有此部分犯行，辯稱
    係其於警局製作筆錄時，警方要其承擔，其確實未為此部分犯行等語。又核之全
    卷資料，除被告於警局之自白外，亦別無其他積極證據足認被告確涉有此部分犯
    行，且此部分事實未經起訴，本院自無從併予審理，應退由檢察官另行偵辦，併
    此敘明。
據上論斷，應依刑事訴訟法第二百九十九條第一項、第三百條，刑法第五十六條、第
三百二十一條第一項第一款、第二款、第三款、第三百三十九條之二第一項、第五十
五條、第四十七條、第三十八條第一項第二款，罰金罰鍰提高標準條例第一條前段，
判決如主文。
中      華      民      國    九十二    年      一      月    二十二    日
                                  臺灣高雄地方法院刑事第一庭
                                      法  官    官信成
右正本證明與原本無異。
如不服本判決，應於判決送達後十日內，向本院提出上訴狀。
                                書記官    黃意雯
中    華    民    國      九十二      年      一     月      二十三     日
~F0
~T32
附表一：
┌──┬──────┬───────┬───────┬───┬────────┬───────┐
│編號│犯罪時間    │犯罪地點      │方法          │被害人│竊取財物        │備註          │
├──┼──────┼───────┼───────┼───┼────────┼───────┤
│一  │九十一年一月│高雄市左營區重│以Ｔ字型螺絲板│甲○○│十二生肖金飾六個│              │
│    │二十二日二十│立路八二三號  │手插入大門之鑰│馬雅玲│、金錶乙只、勞力│              │
│    │二時        │              │匙孔用力撬開而│      │士手錶乙對、撲滿│              │
│    │            │              │破壞門鎖      │      │四個（內有硬幣）│              │
│    │            │              │              │      │現金五千元、行動│              │
│    │            │              │              │      │電話乙支（ＭＯＴ│              │
│    │            │              │              │      │ＯＲＯＬＡ小海豚│              │
│    │            │              │              │      │）、ＤＶＤ乙台；│              │
│    │            │              │              │      │萬泰、台新、中國│              │
│    │            │              │              │      │信託及聯邦等銀行│              │
│    │            │              │              │      │信用卡共八張    │              │
├──┼──────┼───────┼───────┼───┼────────┼───────┤
│二 │九十一年四月│高雄市苓雅區英│以Ｔ字型螺絲板│乙○○│美金五百元；藍寶│同   右       │
│    │十二日十六時│明路二六○巷二│手撬開車庫開關│      │石戒指、鑽石玉墜│              │
│    │            │十號          │鐵盒鎖再啟開鐵│      │、紅寶石玉墜、鑽│              │
│    │            │              │捲門          │      │石墜子各乙只；珍│              │
│    │            │              │              │      │珠項鍊三條、玉鐲│              │
│    │            │              │              │      │四只、水晶組乙組│              │
│    │            │              │              │      │現金卡乙張      │              │
├──┼──────┼───────┼───────┼───┼────────┼───────┤
│三  │九十一年五月│高雄縣大寮鄉山│以Ｔ字型螺絲板│丙○○│現金一萬元；高雄│同   右       │
│    │十七日十四時│頂村長春街四十│手插入大門之鑰│黃琬琍│企銀、台東企銀空│              │
│    │            │五號          │匙孔用力撬開而│      │白支票；新光三越│              │
│    │            │              │破壞門鎖      │      │信用卡、台塑石油│              │
│    │            │              │              │      │ＶＩＳＡ卡、郵政│              │
│    │            │              │              │      │龍卡、機車行照及│              │
│    │            │              │              │      │健保卡          │              │
└──┴──────┴───────┴───────┴───┴────────┴───────┘
附錄刑法論罪科刑法條；
中華民國刑法第三百二十一條第一項
 (加重竊盜罪)
犯竊盜罪而有左列情形之一者，處六月以上五年以下有期徒刑：
一  於夜間侵入住宅或有人居住之建築物、船艦，或隱匿其內而犯之者。
二  毀越門扇、牆垣或其他安全設備而犯之者。
三  攜帶兇器而犯之者。
四  結夥三人以上而犯之者。
五  乘火災、水災或其他災害之際而犯之者。
六  在車站或埠頭而犯之者。
中華民國刑法第三百三十九條之二第一項：
意圖為自己或第三人不法之所有，以不正方法由自動付款設備取得他人之物者，處三
年以下有期徒刑、拘役或一萬元以下罰金。


司法院資訊處製作；財團法人民間司法改革基金會備份。
